Config:
  hfst:
    Gen: ../../../src/generator-gt-norm.hfst
    Morph: ../../../src/analyser-gt-norm.hfst
  xerox:
    Gen: ../../../src/generator-gt-norm.xfst
    Morph: ../../../src/analyser-gt-norm.xfst
    App: lookup

Tests:



# todo:
# Proofread the gold standard (below)
# Then: run analyser, then correct.


  Noun - nõkõsʼ: # Noun (12) nõkõsʼ 'eng /est /fin' - full paradigm
     nõkõsʼ+N+Sg+Nom: nõkõsʼ
     nõkõsʼ+N+Sg+Gen: [nõgõsõ, nõgõssõ]
     nõkõsʼ+N+Sg+Par: nõgõst
     nõkõsʼ+N+Sg+Ill: [nõgõsõhe, nõgõsõdõ]
     nõkõsʼ+N+Sg+Ine: [nõgõsõn, nõgõsõh, nõgõsõhn]
     nõkõsʼ+N+Sg+Ela: nõgõsõst
     nõkõsʼ+N+Sg+All: nõgõsõlõ
     nõkõsʼ+N+Sg+Ade: nõgõsõl
     nõkõsʼ+N+Sg+Abl: nõgõsõlt
     nõkõsʼ+N+Sg+Tra: nõgõsõs
     nõkõsʼ+N+Sg+Ter: nõgõsõniq
     nõkõsʼ+N+Sg+Abe: nõgõsõldaq
     nõkõsʼ+N+Sg+Com: nõgõsõgaq
     nõkõsʼ+N+Pl+Nom: nõgõsõq
     nõkõsʼ+N+Pl+Gen: [nõgõsidõ, nõgõsiidõ, nõgõstõ]
     nõkõsʼ+N+Pl+Par: [nõgõsit, nõgõsiid]
     nõkõsʼ+N+Pl+Ill: [nõgõsihe, nõgõsiihe, nõgõsidõ, nõgõsiidõ, nõgõstõhe, nõgõstõdõ]
     nõkõsʼ+N+Pl+Ine: [nõgõsin, nõgõsiin, nõgõsih, nõgõsiih, nõgõsihn, nõgõsiihn, nõgõstõn, nõgõstõh, nõgõstõhn]
     nõkõsʼ+N+Pl+Ela: [nõgõsist, nõgõsiist, nõgõstõst]
     nõkõsʼ+N+Pl+All: [nõgõsilõ, nõgõsiilõ, nõgõstõlõ]
     nõkõsʼ+N+Pl+Ade: [nõgõsil, nõgõsiil, nõgõstõl]
     nõkõsʼ+N+Pl+Abl: [nõgõsilt, nõgõsiilt, nõgõstõlt]
     nõkõsʼ+N+Pl+Tra: [nõgõsis, nõgõsiis, nõgõstõs]
     nõkõsʼ+N+Pl+Ter: [nõgõsiniq, nõgõsiiniq, nõgõstõniq]
     nõkõsʼ+N+Pl+Abe: [nõgõsildaq, nõgõsiildaq, nõgõstõldaq]
     nõkõsʼ+N+Pl+Com: [nõgõsidõgaq, nõgõsiidõgaq, nõgõstõgaq]
